【裁判字號】    95,交聲,746
【裁判日期】    951211
【裁判案由】    聲明異議
【裁判全文】
臺灣高雄地方法院交通事件裁定         95年度交聲字第746號
原處分機關  高雄市政府
異  議  人
即受處分人  乙○○
上列受處分人因違反道路交通管理處罰條例案件，對於高雄市政
府民國95年9 月27日違反道路交通管理事件裁決書（原處分案號
：高市府交裁字第裁32－B00000000 號）聲明異議，本院裁定如
下：
    主  文
異議駁回。
    理  由
一、原處分意旨略以：本件異議人即受處分人（下稱異議人）乙
    ○○於民國95年4 月19日晚間8 時許，在高雄市左營區○○
    ○路與海功路口，因所騎乘之車號YFT －733 號重機車安裝
    同步閃光器，使不能辨認其牌號，為警當場舉發，經原處分
    機關依道路交通管理處罰條例第13條第1 項第1 款規定，裁
    處罰鍰新臺幣（下同）4,800 元等情。
二、聲明異議意旨則以：異議人係於購買上開車號YFT－733 號
    重機車時，為求美觀及辨識，在該機車腳踏板下方底盤，加
    裝燈管，並不影響車牌辨識，應無違規。爰依法聲明異議，
    請求撤銷原處分等語。
三、按損毀或變造汽車牌照、塗抹污損牌照，或以安裝其他器具
    之方式，使不能辨認其牌號者，處汽車所有人新臺幣2,400
    元以上4,800 元以下罰鍰，並責令申請換領牌照或改正，道
    路交通管理處罰條例第13條第1 項第1 款定有明文；又本條
    例條例所稱車輛，指在道路上以原動機行駛之汽車（包括機
    器腳踏車）或以人力、獸力行駛之車輛，同條例第3 條第8
    款亦規定明確。是前開禁止損毀、變造、塗抹污損牌照或以
    安裝其他器具之方式，使不能辨認其牌號之規定，於機車同
    有適用。經查：
 (一) 本件異議人於前揭時、地，因所騎乘之車號YFT －733 號重
    機車安裝同步閃光器，為警當場舉發，經原處分機關依道路
    交通管理處罰條例第13條第1 項第1 款規定，裁處罰鍰4,80
    0 元等情，業據異議人於聲明異議狀所自承，且經證人即當
    場舉發之員警甲○○於本院調查中證數明確，並有高雄市政
    府警察局舉發違反道路交通管理事件通知單、高雄市○○○
    ○道路交通管理事件裁決書各1 份在卷可稽，此部分之事實
    自堪認定。
 (二) 按交通警察製單舉發違反道路交通管理處罰條例所列之違規
    事實，本質上為行政處分，係公務員基於職務上之權力，依
    法就特定之具體事件所為之具公法上效果之單方面行政行為
    ，基於公務員為公法上行為具有公信力之原則，該行政行為
    當可被推定為真正，其據以依法處分之事實認定亦為正確無
    誤。本此公信原則，乃立法者賦予行政機關制定違反道路交
    通事件統一裁罰標準及處理細則，使執勤警員得當機處分以
    達其維護交通秩序、安全之行政目的。若謂公務員一切行政
    行為均需預留證據以證其實，則國家行政勢必窒礙難行，據
    此，刑事訴訟法就犯罪證據有關之規定中，與屬行政秩序罰
    之交通違規裁罰本質不合之部分，自不在準用之列。易言之
    ，倘無證據可資證明執勤員警有捏造事實違法取締之情事存
    在，則執勤警員本其維護交通秩序、安全職責所為之舉發，
    自應受到合法、正確之推定。本件證人即舉發員警甲○○到
    庭證稱：異議人除在機車下方加裝霓虹燈管外，另分別在機
    車前方燈座及車後牌照上方燈座，共加裝4 組同步閃光器，
    於煞車時會同時閃光，致不能看見亦無法拍攝牌照號碼，足
    以影響牌照辨識，舉發當時已明確告知異議人違規事實，並
    經異議人簽名確認後，交付舉發通知單予異議人等語明確。
    足見異議人係在機車前方燈座及車後牌照上方燈座，共加裝
    4 組同步閃光器。其中車後牌照上方燈座之同步閃光器，所
    發出之強光投射於肉眼或照相機之鏡頭，則無法目視或拍攝
    牌照號碼而影響於牌照辨識。而證人甲○○為依法執行勤務
    之員警，與被告素無仇怨，僅係偶然舉發異議人違規行為，
    其經本院以證人身分傳喚到庭，具結後以偽證刑責作為擔保
    而為前開陳述，衡情當無自陷偽證罪而構詞誣陷異議人之理
    ；且依其所述內容並無何矛盾或違背經驗法則之處，本院復
    查無積極證據足以證明證人上開證述係屬虛偽，自得為本院
    判斷之依據。反觀異議人除提出安裝示意圖1 紙外，並未就
    其所主張執勤員警之舉發有誤乙節提出相關證據以供調查，
    而上開安裝示意圖顯然無從表現出安裝之實際情況，自不能
    動搖證人前開證述之憑信性。
 (三) 綜上所述，異議人之上開違規行為既經證明，而其又未提出
    對其有利之相關證據供法院調查，則其泛以前詞置辯，自不
    足採。本件違規事實明確，自應依法處罰。
四、原處分機關以異議人違規事實明確，依道路交通管理處罰條
    例第13條第1 項第1 款之規定，裁處4,800 元之罰鍰，洵屬
    有據，裁量亦稱妥適。從而，本件聲明異議為無理由，應予
    駁回。
據上論斷，應依道路交通案件處理辦法第19條，裁定如主文。
中    華    民    國    95    年    12    月    11    日
                  交通法庭    法  官  林柏壽
以上正本證明與原本無異。
如不服本裁定應於送達後5 日內向本院提出抗告狀。
中    華    民    國    95    年    12    月    11    日
                              書記官  林國龍


司法院資訊處製作；財團法人民間司法改革基金會備份。
